臺灣高等法院臺南分院刑事判決
　　　上　訴　人
　　　即聲請人　　臺灣臺南地方法院檢察署檢察官
　　　被　　　告　乙　○　○
右上訴人因被告家暴妨害自由案件，不服臺灣臺南地方法院九十三年度易字第七六○
號中華民國九十三年十月二十九日第一審判決（聲請簡易判決處刑案號：臺灣臺南地
方法院檢察署九十三年度撤緩偵字第五七號），提起上訴，本院判決如左：
      主      文
上訴駁回。
      理      由
一、聲請簡易判決處刑意旨略以：被告乙○○於民國九十一年六月五日十四時許，在
    臺南市○區○○路三六巷五之三號四樓住處，毆打其妻甲○○，致甲○○受有臉
    部等處瘀青之傷害（業經撤回告訴，另為不起訴處分），並於同時、地，對甲○
    ○恐嚇稱：「若要走出這個家，自己先把手腳砍斷」等語，致甲○○心生畏懼。
    因認被告涉犯刑法第三百零五條之恐嚇罪嫌云云。
二、原審法院以：「按起訴之程序違背規定者，應諭知不受理之判決，並得不經言詞
    辯論為之。刑事訴訟法第三百零三條第一款、第三百零七條分別定有明文。又被
    告於緩起訴期間內，有於緩起訴前，因故意犯他罪，而在緩起訴期間內受有期徒
    刑以上刑之宣告者，檢察官得依職權或依告訴人之聲請撤銷原處分，繼續偵查或
    起訴；且檢察官依第二百五十三條之三撤銷緩起訴者，應製作處分書敘述其處分
    之理由，處分書應以正本送達於告訴人、告發人、被告及辯護人；而被告於接受
    撤銷緩起訴處分書後，得於七日內以書狀敘述不服之理由，經原檢察官向直接上
    級法院檢察署檢察長或檢察總長聲請再議，同法第二百五十三條之三第一項第二
    款、第二百五十五條第一、二項、第二百五十六條之一第一項，亦有明文規定。
    足見業經檢察官為緩起訴處分之案件，檢察官如欲繼續偵查起訴，應先行撤銷緩
    起訴處分確定，始得為之，否則起訴之程序，即有違上開規定甚明。經查，本件
    被告涉犯本案，前業經臺灣臺南地方法院檢察署檢察官於九十二年四月三日以九
    十二年度偵字第九九五號緩起訴處分二年（緩起訴期間自九十二年四月二十三日
    起至九十四年四月二十二日止）確定在案，有該案卷宗足憑。嗣被告於九十二年
    三月二日即該緩起訴處分前，因故意犯公共危險罪，經原審法院於九十二年四月
    八日以九十二年度南交簡字第四七一號判處有期徒刑六月，並已於九十二年五月
    五日即該緩起訴處分期間內確定，亦有該署九十三年度撤緩字第四號卷宗足稽。
    雖檢察官於九十三年一月十三日、九十三年五月二十日依刑事訴訟法第二百五十
    三條之三規定依職權簽准撤銷前開緩起訴處分，繼續偵查起訴，並於九十三年五
    月三十一日製作撤銷緩起訴處分書，有該簽呈二紙及九十三年度撤緩字第三六號
    撤銷緩起訴處分書一件在卷可參（見九十三年度撤緩偵字第四號卷第一頁、九十
    三年度撤緩字第三六號卷第一、四頁），然上開撤銷緩起訴處分書經囑警送達結
    果，被告目前未居住其戶籍地，而無法送達等情，有臺灣臺南地方法院檢察署送
    達回證附卷可按（見九十三年度撤緩字第三六號卷第一一頁），足認被告有住居
    所不明之情形，依刑事訴訟法第五十九條之規定，應為公示送達，惟聲請人並未
    將上開撤銷緩起訴處分書，以公示送達之方式，合法送達予被告，被告聲請再議
    之期間即無從起算，上開撤銷緩起訴處分因此尚未確定，揆諸前揭說明，聲請人
    就未撤銷緩起訴處分確定之事實上同一案件，逕行聲請簡易判決處刑，即屬起訴
    之程序違背規定，爰不經言詞辯論，逕為諭知不受理之判決。」
三、按刑事文書之送達，依刑事訴訟法第六十二條固可準用民事訴訟法關於寄存送達
    之規定，但民事訴訟法第一百三十八條所規定之寄存送達，限於不能依同法第一
    百三十六條、第一百三十七條規定行送達者，始得為之。又法院雖向被告戶籍地
    為寄存送達，因其居住處所業已遷移不在該處，該寄存送達仍不生效力，如欲不
    待被告陳述逕行判決，尚須為公示送達。（見司法院七六廳刑一字第一六六九號
    函示）申言之，刑事文書之得為公示送達者，以被告實際未居住戶籍地，其所在
    地不明，並不能以其他方法送達者為限。若被告實際有居住在戶籍地，僅因一時
    外出，致送達人不獲會晤應受送達人，又不能付與有辨別事理能力之同居人或受
    僱人者，始得為寄存送達。查本件上開撤銷緩起訴處分書經囑警送達結果，被告
    目前未居住其戶籍地，而無法送達等情，有臺灣臺南地方法院檢察署送達回證附
    卷可按（見九十三年度撤緩字第三六號卷第一一頁），依上說明，足認被告有住
    居所不明之情形，依刑事訴訟法第五十九條之規定，應為公示送達，原審法院因
    認「聲請人並未將上開撤銷緩起訴處分書，以公示送達之方式，合法送達予被告
    ，被告聲請再議之期間即無從起算，上開撤銷緩起訴處分因此尚未確定，則聲請
    人就未撤銷緩起訴處分確定之事實上同一案件，逕行聲請簡易判決處刑，即屬起
    訴之程序違背規定，爰不經言詞辯論，逕為諭知不受理之判決。」依法核無不合
    ，聲請人上訴意旨認上開撤銷緩起訴處分書已合法為寄存送達，本件再行起訴，
    自屬合法，顯有誤會，是本件上訴無理由，應予駁回，並不經言詞辯論為之。
據上論斷，應依刑事訴訟法第三百六十八條，第三百七十二條，判決如主文。
中    華    民    國      九十三      年      十二      月    二十九    日
      臺灣高等法院臺南分院刑事第三庭
                                      審判長法官  陳    義    仲
                                            法官  楊    子    莊
                                            法官  陳    顯    榮
右正本證明與原本無異。
不得上訴。
                                      法院書記官  陳    嘉    琍
中    華    民    國      九十三      年      十二      月    三十一    日
